 臺灣高等法院刑事判決　　　　　　　 100年度上訴字第3046號
上　訴　人
即　被　告　魏雅琴
上列上訴人因違反毒品危害防制條例案件，不服臺灣宜蘭地方法
院100年度訴字第310號，中華民國100年9月15日第一審判決（起
訴案號：臺灣宜蘭地方法院檢察署100年度毒偵字第422號），提
起上訴，本院判決如下：
    主  文
上訴駁回。
    理  由
一、按「依本編（協商程序）所為之科刑判決，不得上訴。但有
    第455條之4第1項第1款、第2款、第4款、第6款、第7款所定
    情形之一，或協商判決違反同條第2項之規定者，不在此限
    。」刑事訴訟法第455條之10第1項定有明文。次按「協商判
    決之上訴，除本編有特別規定外，準用第3編第1章及第2章
    之規定。」、「第二審法院認上訴有不合法律上程式或法律
    上不應准許，或其上訴權已喪失之情形者，應以判決駁回之
    。」同法第455條之11第1項、第367條前段亦規定甚明。準
    此，協商程序所為之科刑判決，除有刑事訴訟法第455條之4
    第1項第1款：於法院協商訊問程序終結前，被告撤銷協商合
    意或檢察官撤回協商聲請者；第2款：被告協商之意思非出
    於自由意志者；第4款：被告所犯之罪非第455條之2第1項所
    定得以協商判決者；第6款：被告有其他較重之裁判上一罪
    之犯罪事實者；第7款：法院認應諭知免刑或免訴、不受理
    者情形之一，及違反同條第2項「法院應於協商合意範圍內
    為判決；法院為協商判決所科之刑，以宣告緩刑或2年以下
    有期徒刑、拘役或罰金為限」之規定者外，不得上訴。
二、上訴意旨略以：被告已於民國100年6月至行政院衛生署核准
    之羅東博愛醫院接受美沙冬替代療法，目前仍持續治療中，
    請鈞院給予被告一次機會云云。
三、經查：
    本件上訴人即被告魏雅琴（下稱被告）因犯施用第一級毒品
    及第二級毒品罪，經檢察官提起公訴，於100年8月30日原審
    法院行準備程序時坦承不諱，檢察官乃於同日聲請原審法院
    同意於審判外進行協商程序。檢察官表示本件被告認罪，且
    經協商後雙方合意，被告所犯施用第一級毒品海洛因部分應
    處有期徒刑9月，所犯施用第二級毒品甲基安非他命部分應
    處有期徒刑4月，二罪合併執行處有期徒刑10月之科刑，被
    告及其辯護人均表示同意檢察官所述之協內容，被告復陳稱
    其係出於自由意志達成協商合意屬實。原審法院並依法當庭
    告知被告認罪之罪名，及諭知：一、如適用協商程序判決，
    被告喪失受法院依通常程序公開審判、保持緘默、與證人對
    質或詰問證人之權利。二、協商程序除有刑事訴訟法第455
    條之4第1項第1款、第2款、第4款、第6款、第7款所定情形
    之一者，不得上訴等旨，並經被告於筆錄內簽名確認無訛。
    另因被告未選任辯護人，又其表示願受科刑範圍已逾有期徒
    刑6月，且未受緩刑宣告，原審法院乃依同法第455條之5第1
    項規定指定公設辯護人為辯護人以協助進行協商，並在協商
    合意範圍內為判決，有原審審判筆錄、由受命法官獨任進行
    協商程序裁定等附卷可參（原審卷第13至18頁）。是原審法
    院所踐行之訴訟程序均依法律規定，已充分保護被告之權益
    ，而被告所執前揭上訴理由核與刑事訴訟法第455條之10第1
    項但書之要件不符，本件原審判決既無刑事訴訟法第455條
    之10第1項但書所列得上訴之情形，揆諸上揭理由，依法不
    得上訴，是被告提起本件上訴為不合法，應予駁回，並不經
    言詞辯論為之。
據上論斷，應依刑事訴訟法第367條前段、第372條判決如主文。
中    華    民    國    100    年    12    月    5    日
                  刑事第二十庭  審判長法  官  楊力進
                                      法  官  詹駿鴻
                                      法  官  王世華
以上正本證明與原本無異。
施用第一級毒品部分如不服本判決，應於收受送達後10日內向本
院提出上訴書狀，其未敘述上訴之理由者並得於提起上訴後10日
內向本院補提理由書（均須按他造當事人之人數附繕本）「切勿
逕送上級法院」。
施用第二級毒品部分，不得上訴。
                                      書記官  周恩寧
中    華    民    國    100    年    12    月    5    日